【裁判字號】    92,交易,6
【裁判日期】    920428
【裁判案由】    過失傷害
【裁判全文】
臺灣屏東地方法院刑事判決                            九十二年度交易字第六號
    公  訴  人  臺灣屏東地方法院檢察署檢察官
    被      告  乙○○
右列被告因過失傷害案件，經檢察官提起公訴（九十一年度偵字第三四一六號），本
院判決如左：
    主  文
乙○○因過失傷害人，處有期徒刑月，如易科罰金，以佰元折算壹日。
    事  實
一、乙○○於民國九十一年三月三日十七時四十分許，騎乘車號ＺＴＲ－三八六號輕
    型機車，沿屏東縣屏東市○○路由西向東方向行駛，途經建豐路二二五號前之行
    人穿越道之際，原應汽（機）車行駛時，駕駛人應注意車輛行近行人穿越道前應
    減速慢行，遇有行人穿越時，無論有無交通警察指揮或號誌指示，均應暫停讓行
    人先行通行，雖該路段行車管制號誌動作故障停止運作，然依當時天氣晴、日間
    自然光、直路、路面乾燥無缺陷、無障礙物、視距良好等情況，又無不能注意之
    情事，竟疏未注意減速暫停讓行人先行通過，適有行人甲○○（八十五年五月八
    日生）沿左側行人穿越道由北向南方向徒步穿過道路，往建興路二五五號行前進
    中，乙○○竟貿然驅車前進致擦撞尚未通過道路之甲○○，致其倒地受有頭部外
    傷合併顱內出血、外傷性癇癲症、右鎖骨骨折、上呼吸道感染等傷害。
二、案經甲○○之母親丁○○訴由屏東縣警察屏東分局報告臺灣屏東地方法院檢察署
    檢察官偵查起訴。
    理  由
一、訊據被告乙○○對於前開事實坦承不諱，核與告訴人丁○○、被害人甲○○於警
    訊、偵查中及本院審理中指訴情節，復經證人即甲○○之祖母丙○○於警訊及本
    院審時證述之情節相符，並有道路交通事故調查報告表，診斷證明書、車禍現場
    處理報告各一紙及車禍現場照片六幀附卷可稽。按汽車（含機車）行近行人穿越
    道前，應減速慢行，遇有行人穿越時，無論有無交警察指揮或號誌指示，均應暫
    停讓行人先行，同規則第一百零三條亦定有明文。另參以被告於警訊所自承：我
    沿建豐路（由西向東）方向直行，行駛在慢車道上時速四十五公里左右，看見行
    人甲○○在我左前方約六至七公尺，當時甲○○是在停在路中斑馬線，她奶奶在
    後面抱小孩子並喊叫，等有一部自小客車過去之後，甲○○就用跑步過馬路，當
    時我緊跟在自小客車後方三至四公尺，看見時煞車就與甲○○碰撞等語（見警訊
    筆錄第二頁反面至第三頁）以觀。可見本件車禍係肇因於被告疏未注意暫停讓在
    人行穿越道內之行人優先通行，貿然前進擦撞正沿行人穿越道行走之甲○○，致
    其倒地並受頭部外傷合併顱內出血、外傷性癇癲症、右鎖骨骨折、上呼吸道感染
    等傷害。再者依前述道路交通事故調查報告表之記載，雖該路段行車管制號誌動
    作故障停止運作，惟依當時天候晴、日間自然光、路面乾燥、無缺陷、無障礙物
    ，視距良好等情況，又無不能注意之情事，其應注意、能注意，竟疏未注意未遵
    上述行車規定以致肇事，其對本件事故之發生，顯有過失。況本件車禍經送請臺
    灣省高屏澎區車輛行車事故鑑定委員會鑑定結果，亦認被告駕駛輕機車行近行人
    穿越道未讓行人先行為肇事原因。甲○○無肇事因素。有該會九十一年十二月二
    十日高屏澎鑑字第九一一八一九號函鑑定意見書附卷可佐。益證被告確有過失，
    且其過失行為與告訴人受傷間具有相當因果關係。本件事證明確，被告犯行堪以
    認定。
三、核被告乙○○所為，係犯刑法第二百八十四條第一項前段之過失傷害罪。又被告
    行經行人穿越道不依規定讓行人優先通行，因而致人受傷，應依道路交通管理處
    罰條例第八十六條第一項規定加重其刑。另按刑法第六十二條前段所規定之自首
    ，係以對於未發覺之犯罪自首而接受裁判為要件，故犯罪行為人應於有偵查犯罪
    職權之公務員未發覺其犯罪事實或犯罪人之前自首犯罪，且接受裁判，兩項要件
    兼備，始得依刑法第六十二條前段自首之規定減輕其刑（有最高法院八十六年台
    上字第一九五一號裁判可參）。本件被告肇事後，固曾於有偵查犯罪職權之機關
    或個人發覺其犯罪前，自動向前往現場處理本件車禍之員警丘修名坦承肇事（此
    經證人丘修名於本院訊問時證述屬實），但嗣於本院審理中逃匿，經本院發佈通
    緝後，始於九十二年四月九日緝獲歸案，有本院通緝書及臺中縣警察局霧峰分局
    通緝案件報告書各一件在卷可憑。被告既在本院審理時逃匿，即無接受裁判之意
    ，核與刑法第六十二條前段所規定之自首要件不合，自無依自首規定減刑之餘地
    ，附此敘明。爰審酌被告之過失程度、因上開過失導致告訴人受有前開傷害、肇
    事後未支付告訴人任何賠償費用，甚而逃避無蹤，且迄今尚未與告訴人就民事賠
    償部分達成和解之犯罪後態度等一切情狀，量處如主文所示之刑，以資懲儆。
據上論斷，應依刑事訴訟法第二百九十九條第一項前段，道路交通管理處罰條例第八
十六條第一項，刑法第二百八十四條第一項前段、第四十一條第一項前段，罰金罰鍰
提高標準條例第一條前段、第二條，判決如主文。
中      華      民      國    九十二    年      四      月    二十八    日
                                臺灣屏東地方法院交通法庭
                                    法  官   楊萬益
右正本證明與原本無異。
如不服本判決應於收受本判決送達後十日內向本院提出上訴書狀，其未敘述上訴理由
者，並得於提起上訴後十日內向本院補提理由書狀（均須按他造當事人之人數附繕本
 ）「切勿逕送上級法院」
                                    書記官   呂坤宗
中    華    民    國     九十二      年      五      月       二      日
附錄本案論罪科刑法條全文：
刑法第二百八十四條第一項：
因過失傷害人者，處六月以下有期徒刑、拘役或五百元以下罰金。致重傷者，處一年
以下有期徒刑、拘役或五百元下罰金。


司法院資訊處製作；財團法人民間司法改革基金會備份。
